【裁判字號】    95,裁,477
【裁判日期】    950309
【裁判案由】    有關核發證明事務
【裁判全文】
最  高  行  政  法  院  裁  定
                                     95年度裁字第00477號
上  訴  人  乙○○
被 上訴 人  臺南縣下營鄉公所
代  表  人  甲○○
被上訴人參加人
            臺南縣政府
代  表  人  丙○○
上列當事人間因有關核發證明事務事件，上訴人對於中華民國93
年10月15日高雄高等行政法院93年度訴字第318號判決，提起上
訴，本院裁定如下：
    主  文
上訴駁回。
上訴審訴訟費用由上訴人負擔。
    理  由
一、按對於高等行政法院判決上訴，非以其違背法令為理由，不
    得為之，行政訴訟法第242條定有明文。是對於高等行政法
    院判決上訴，若未具體說明原判決違背何項法令、不適用或
    如何適用不當之具體情事，即非主張原判決違背法令以為上
    訴理由，其上訴不應准許。
二、本件上訴意旨略謂：原判決就臺南縣政府有關單位現地勘察
    顯有重大瑕疵，且罔顧證物，採證不當，判決不備理由之違
    法。系爭第一、三層增建部分，經臺南縣政府工務局按前臺
    灣省違章建築拆除基準，認定符合不予拆除，並以90年11月
    13日90工使字第16656號違章建築結案，且從該建築物之建
    造免申請許可在案情形下，原審前往現場勘察，農舍兩邊圍
    墻之高度低於1.8公尺，並未占用道路及公共排水等，均不
    加斟酌，又不採信上述違章建造結案，與免申請許可之證據
    ，會勘紀錄疏失，並將該筆地籍圖謄本漏而不察，而謂水泥
    路係「既成道路」與本案土地無關，確有判決理由矛盾與自
    由心證錯誤，如何斟酌辯論意旨及調查之所依據，未在判決
    理由項下記載其意見，遽予維持原違法行政處分，自屬違背
    法令，此可參照最高法院29年上字第842號判例可參。原審
    法官之專業不當，且法令修正之多，單一法官如何去勘察。
    法官當庭任令撤回，亦是不勝其煩，再於下午4時到現場必
    須1點半以上之車程，被上訴人拒絕，引起本案與另案之爭
    執。按土地法第83條規定，本筆土地於劃定使用之限制前，
    就申請變更為「建」地目，同時因特殊非灌溉地變更編定為
    75等則，與田地10等則迥異，原審不採上訴人之主張及所呈
    證件所為攻擊防禦方法，且不予調查，自認聲明之證據為不
    必要，造成侵害權益，顯然違背法令。系爭土地於64年1月1
    3日登記，而臺南縣政府於65年6月1日以南府地丁字第50913
    號非都市土地使用分區編定公告確定，於65年11月16日補記
    登簿之誤蓋，原審不為詳查，不適用法規，極臻明確。綜上
    原判決諸多違法，無可維持等語。核其狀述內容，無非對原
    審取捨證據、認定事實之職權行使謂為不當，然並未具體表
    明原判決確有如何違背法令之情事，依首開規定及說明，其
    上訴為不合法，應予駁回。
三、依行政訴訟法第249條第1項前段、第104條、民事訴訟法第
    95條、第78條，裁定如主文。
中    華    民    國    95    年    3     月    9     日
                  第二庭審判長法  官  廖  政  雄
                              法  官  林  清  祥
                              法  官  鍾  耀  光
                              法  官  姜  仁  脩
                              法  官  胡  國  棟
以  上  正  本  證  明  與  原  本  無  異
中    華    民    國    95    年    3     月    9     日
                              書記官  張  雅  琴


司法院資訊處製作；財團法人民間司法改革基金會備份。
